【裁判字號】    92,簡,88
【裁判日期】    920804
【裁判案由】    就業服務法
【裁判全文】
臺北高等行政法院簡易判決                            九十二年度簡字第八八號
                              .
    原      告  晨潔人力資源有限公司
    代  表  人  甲○○
    被      告  桃園縣政府
    代  表  人  乙○○縣長）.
    訴訟代理人  丙○○
右當事人間因就業服務法事件，原告不服行政院勞工委員會中華民國九十一年十一月
一日（發文日期：九十一年十一月二十五日）勞訴字第○九一○○四四六二一號訴願
決定，提起行政訴訟，本院判決如左：
    主  文
原告之訴駁回。
訴訟費用由原告負擔。
    事  實
一、事實概要：緣原告於民國（下同）九十一年第二季終了十日內，未填報求職、求
    才狀況表送主管機關，被告核其行為違反就業服務法第四十條第十一款及私立就
    業服務機構許可及管理辦法第三十條第一項之規定，爰依就業服務法第六十七條
    第一項規定，以九十一年七月十七日府勞福字第○九一○一五四○七三號處分書
    （下稱原處分）處原告罰鍰新台幣（下同）六萬元。原告不服，提起訴願，嗣經
    行政院勞工委員會訴願決定駁回，遂提起本件行政訴訟。
二、兩造聲明：
  (一)原告聲明求為判決：
    1.訴願決定及原處分均撤銷。
    2.訴訟費用由被告負擔。
  (二)被告聲明求為判決：如主文所示。
三、兩造之爭點：
    原告是否有填報九十一年度第二季求職、求才狀況表之義務？被告是否有知會原
    告之義務？
  (一)原告主張之理由：
    1.原告於九十一年四月一日辦理負責人變更（蔡淑英改為甲○○）、股東變更及
      營業地址變更（由台北市遷移至桃園縣）等換發手續，辦理證照期間因未取得
      公司執照、營利事業登記證、私立就業許可證即未辦理外勞相關業務，因此認
      為九十一年四、五、六月份季報可免填報，既然是組織變更期間沒有營業等事
      宜，為何須受處罰。現在依司法院第二七五號解釋，以過失為責任條件，實在
      令人難以信服。
    2.原告自九十一年二月起即向行政院勞工委員會申請許可證，一直到同年五月十
      三日以後才收到，其間均無營業，如仍有填報求職、求才狀況表之義務，應該
      知會原告才是。
  (二)被告主張之理由：
    1.按「私立就業服務機構及其從業人員從事就業服務業務，不得有下列情事：‧
      ‧‧十一對主管機關規定之報表，未依規定填寫或填寫不實。」、「違反‧‧‧
      第四十條第十一款規定者，處新臺幣六萬元以上三十萬元以下罰鍰。」分別為
      就業服務法第四十條第十一款及第六十七條第一項所明定。又「營利就業服務
      機構應於每季終了十日內，填報求職、求才狀況表送直轄市或縣（市）主管機
      關。」私立就業服務機構許可及管理辦法第三十條第一項定有明文。
    2.查原告設立私立就業服務機構許可核准有效期間自九十一年二月一日起至九十
      三年一月三十一日止，依司法院釋字第二七五號：「人民違反法律上之義務而
      應受行政罰之行為，法律無特別規定時，雖不以出於故意為必要，仍須以過失
      為其責任條件。‧‧‧僅須違反禁止規定或作為義務而不以發生損害或危險為
      其要件者，推定為有過失，於行為人不能舉證證明自己無過失時，即應受處罰
      。」原告為辦理變更事項及換發證照等相關手續並非終止營業且不論是否有營
      業均應依法規定填送主管機關之求職、求才狀況表之責，原告所訴顯係推諉飾
      卸之詞，實難採信。原告既為私立營利就業服務機構更當了解相關法令之規定
      ，揆諸前揭規定原告違法事實洵堪認定。
    理  由
一、按就業服務法第四十條第十一款規定：「私立就業服務機構及其從業人員從事就
    業服務業務，不得有下列情事：‧‧‧十一對主管機關規定之報表，未依規定填寫
    或填寫不實。」，又同法第六十七條第一項規定：「違反‧‧‧第四十條第十一
    款規定者，處新臺幣六萬元以上三十萬元以下罰鍰。」。再按私立就業服務機構
    許可及管理辦法第三十條第一項規定：「營利就業服務機構應於每季終了十日內
    ，填報求職、求才狀況表送直轄市或縣（市）主管機關。」
二、本件兩造不爭：原告未於九十一年七月十日前填報該年度第二季求職、求才狀況
    表送被告，原告之許可證係行政院勞工委員會於同年五月十三日發給等情，並有
    私立就業服務機構許可證、原告於同年七月二十日填報之該年度第二季求職、求
    才狀況表分別附於原處分卷及訴願卷可稽，堪信為真實。茲有爭執者，首在於原
    告是否有填報九十一年度第二季求職、求才狀況表之義務？被告是否有知會原告
    之義務？
三、經查：
  (一)按依前揭就業服務法第四十條第十一款及私立就業服務機構許可及管理辦法第三
    十條第一項之規定，即可知營利就業服務機構有於每季終了十日內，填報求職、
    求才狀況表送直轄市或縣（市）主管機關之義務，以利管理。況本件原告雖確係
    於九十一年五月十三日以後始取得許可證，然查自彼時起至該季終了止，尚有四
    十餘日，原告全未填報求職、求才狀況，自與法未合。
  (二)再按私立就業服務機構有填報求職、求才狀況表之義務，既如前述，且前揭法令
    已明文規定應按季填報，則主管機關並不負有按季催告提醒之義務，本件原告應
    注意履行其填報義務，且無不能注意之情事，而漏未填報，其有過失至明。
四、綜上所述，本件原告之主張，尚無可採，原處分依就業服務法第六十七條第一項
    之規定，處原告以最低度之罰鍰六萬元，認事用法，並無違誤，訴願決定予以維
    持，亦無違誤，原告訴請撤銷訴願決定及原處分，為無理由，應予駁回。
據上論結，本件原告之訴為無理由，爰依行政訴訟法第九十八條第三項前段，判決如
主文。
中    華    民    國    九十二      年      八        月      四        日
                 臺 北 高 等 行 政 法 院   第 一 庭
                                         法  官  王  碧  芳
右為正本係照原本做成。
本件以訴訟事件所涉及之法律見解具有原則性者為限，始得於本判決送達後二十日內
向本院提出上訴狀並表明上訴理由，如已於本判決宣示後送達前提起上訴者，應於判
決送達後二十日內補具上訴理由（均按他造人數附繕本），且經最高行政法院許可後
方得上訴。
中      華      民      國    九十二    年      八      月      四      日
                                          法院書記官 鄭 聚 恩


司法院資訊處製作；財團法人民間司法改革基金會備份。
